臺灣臺北地方法院民事裁定　　　　　　 100年度簡抗字第54號
抗　告　人　王克書
相　對　人　永豐商業銀行股份有限公司
法定代理人　邱正雄
上列當事人間請求清償債務事件，抗告人對於民國100年8月31日
本院臺北簡易庭100年度北簡移調字第182號裁定提起抗告，本院
裁定如下：
    主  文
抗告駁回。
抗告費用新臺幣壹仟元由抗告人負擔。
    理  由
一、按和解成立者，與確定判決有同一之效力；又調解經當事人
    合意而成立，調解成立者，與訴訟上和解有同一之效力；調
    解有無效或得撤銷之原因者，當事人得向原法院提起宣告調
    解無效或撤銷調解之訴，民事訴訟法第380條第1項、第416
    條第1項、第2項分別定有明文。是調解係以兩造達成合意之
    內容而成立。
二、抗告人於原法院異議及本件抗告意旨略以：本件相對人起訴
    請求抗告人給付信用卡消費款，而抗告人確實積欠相對人卡
    債未清償，惟抗告人因於民國99年3月11日突腦溢血中風，
    迄今尚未完全痊癒，仍復建治療中，原法院於100年8月19日
    進行調解程序時，抗告人委請代理人王詩進代為請求相對人
    准抗告人康復工作後再為清償，並請求就本件欠款金額自上
    開調解期日起至康復工作清償債務時止，暫停計息，詎100
    年8月11日調解庭開庭時，調解筆錄已先打字印妥，代理人
    王詩進所提意見，未能補充列入，僅要求王詩進簽名後，可
    補充提列或提抗告等，即行散會。嗣抗告人於100年8月23日
    收到本院100年8月19日臺北簡易庭100年度北簡移調字第182
    號調解（下稱系爭調解）筆錄，隨即向原法院請求將：「相
    對人同意自調解日起，至抗告人康復工作進行清償債務時止
    ，暫停計息。」之條件補充列入系爭調解筆錄，卻遭原法院
    裁定「異議駁回」，為此，爰提出抗告，請求廢棄原裁定，
    並將上開條件補充列入於調解筆錄等語。
三、經查：
  (一)系爭調解筆錄內容為：「一相對人（指本件抗告人）願給付
    聲請人（指本件相對人）新台幣（下同）壹拾伍萬仟陸佰
    玖拾元，及其中壹拾肆萬貳仟零陸拾柒元自民國100年5月28
    日起至清償日止，按年息百分之十八點九計算之利息。二聲
    請人其餘請求拋棄。三聲請費用各自負擔。」，此有系爭調
    解筆錄在卷可稽，是並無抗告人所主張之「相對人同意自調
    解日起，至抗告人康復工作進行清償債務時止，暫停計息。
    」之內容（下稱系爭條件）。又相對人並不同意將系爭條件
    列入系爭調解之內容乙節，亦有本院公務電話記錄在卷可憑
    。再者，經本院委託原法院詢問系爭調解之調解委員林東森
    ，林東森陳稱：「（問：100年度北簡移調字第182號清償債
    務事件，於100年8月11日下午2時38分許調解時，相對人王
    克書之代理人王詩進是否表示『待相對人康復工作後再進行
    清償，及自調解期日起至清償日止暫停計息』列入調解內容
    ？）我印象中相對人代理人是有提到說有困難是否可減少清
    償金額，聲請人代理人即銀行方面表示沒有辦法，但可以在
    調解成立後再去談清償的方式，兩造均無將『待相對人康復
    工作後再進行清償，及自調解期日起至清償日止暫停計息』
    列入調解內容的表示。」、「（問：聲請人永豐商業銀行股
    份有限公司是否同意上開調解條件？）沒有。」、「（問：
    當時兩造是否就調解筆錄內容完全同意而無其他條件？）是
    的。」，亦有該訊問筆錄在卷可證。
  (二)綜上所述，堪認兩造於100年8月11日調解時，業就前揭之系
    爭調解筆錄內容達成合意，且兩造並無合意同時將系爭條件
    亦列入系爭調解內容，此外，抗告人就其主張之事實復未能
    舉證以實其說。從而，抗告人以系爭調解筆錄成立之內容，
    應補充列入系爭條件為由而提出本件抗告，尚無所據，則原
    裁定駁回抗告人異議聲明，於法並無不合，應予維持。抗告
    意旨仍執前詞聲明廢棄原裁定，為無理由，應予駁回。
四、據上論結，本件抗告為無理由，依民事訴訟法第436條之1第
    3項、第495條之1第1項、第449條第1項、第95條、第78條，
    裁定如主文。
中    華    民    國  100    年    11    月     30    日
                  民事第五庭   審判長法  官  薛中興
                                     法  官  羅月君
                                     法  官  賴秀蘭
以上正本係照原本作成。
本裁定不得抗告。
中    華    民    國   100    年    11    月    30    日
                                     書記官  余富琦